臺灣臺中地方法院刑事判決
110年度交訴字第111號
公  訴  人  臺灣臺中地方檢察署檢察官
被      告  洪畯澤


選任辯護人  聶瑞瑩律師
            高肇成律師
上列被告因過失致死案件，經檢察官提起公訴（110年度偵字第1
0224號），被告於本院準備程序進行中，就被訴事實為有罪之陳
述，經本院合議庭裁定由受命法官獨任行簡式審判程序，判決如
下：
    主    文
洪畯澤犯過失致人於死罪，處有期徒刑伍月，如易科罰金，以新
臺幣壹仟元折算壹日。
    犯罪事實及理由
一、犯罪事實：
    洪畯澤於民國110年3月3日7時48分許，駕駛車號000-0000號
    自用大貨車（裝載貨物超過核定總重量1.04公噸），自臺中
    市○○區○○路0段0000號停車場出口駛出，欲起駛右轉進入中
    山路3段，其原應注意起駛前應注意前後左右有無障礙或車
    輛行人，並應讓行進中之車輛行人優先通行，且依當時情形
    天候晴，日間自然光線，柏油路面乾燥、無缺陷、無障礙物
    ，視距良好，並無不能注意之情事，竟疏未注意及此，貿然
    起駛右轉，適有何見賢騎乘腳踏自行車，沿中山路3段南側
    路邊，亦疏未注意行駛之車道，應依標誌或標線之規定行駛
    ，於上開中央劃設分向島之同向四車道路段，由東往西方向
    逆向行駛路肩至上開停車場出口處（即洪畯澤所駕駛之上開
    自用大貨車車頭處），洪畯澤所駕駛之上開自用大貨車右前
    車頭因而撞碰何見賢之人車，致何見賢人車倒地，再遭上開
    自用大貨車右前輪、左後輪輾壓，何見賢因而受有輾壓創合
    併臟器外露、右骨盆部骨折、左腹股溝部伸展創、腰椎骨折
    、右大腿骨近端骨折、右足踝內側撕裂傷等傷害，當場傷重
    死亡。
二、證據名稱：
(一)被告洪畯澤於偵查中、本院準備程序及審理時之自白。
(二)告訴人即何見賢之子何進男於警詢之指訴。
(三)證人即目擊者劉鎔任於警詢、偵訊之證述。
(四)證人即被告所駕駛自用大貨車上人員徐旻志於警詢之證述。
(五)道路交通事故當事人酒精測定紀錄表、臺中市政府警察局道路交通事故肇事人自首情形紀錄表、鋒德地磅行地磅單、行車速度紀錄單、臺中市○○○○○○○○○○○○○000○○○○○○○路○○○○○○○號查詢汽車車籍、證號查詢汽車駕駛人資料、道路交通事故現場圖、臺中市政府警察局舉發違反道路交通管理事件通知單、道路交通事故照片、相驗筆錄、臺灣臺中地方檢察署相驗屍體證明書、道路交通事故調查報告表㈠㈡、臺灣臺中地方檢察署檢驗報告書、相驗照片、內政部警政署刑事警察局110年3月19日刑紋字第1100027852號鑑定書、臺中市車輛事故鑑定委員會鑑定意見書。
三、論罪科刑：
(一)核被告所為，係犯刑法第276條之過失致人於死罪。又被告
    於本案事故發生後，於有偵查犯罪權限之機關或公務員尚未
    發覺其上開犯行前，親自電話報警，報明肇事地點，請警方
    前往現場，經警前往現場處理時在場，當場承認為肇事人，
    並接受裁判等情，有臺中市政府警察局道路交通事故肇事人
    自首情形紀錄表、臺中市政府警察局勤務指揮中心受理110
    報案紀錄單在卷可稽（見相卷第35、41、42頁），是被告係
    對於未發覺之犯罪自首，並接受裁判，爰依刑法第62條前段
    規定，減輕其刑。
(二)爰以行為人責任為基礎，審酌被告於上揭時間、地點行車，
    疏未注意起駛前，應注意前後左右有無障礙或車輛行人，並
    應讓行進中之車輛行人優先通行，適有被害人何見賢於同一
    時間、地點騎乘腳踏自行車，亦疏未注意依標誌或標線規定
    行駛，肇致本案車禍事故之發生及被害人死亡之結果，被告
    過失駕駛行為雖非如故意犯罪之惡性重大，惟其對本案車禍
    事故之發生既有前述過失，所為仍應予非難；惟審酌被告於
    自首後始終坦承犯行，且被告就本案車禍事故之發生為肇事
    次因，被害人則為肇事主因，並因與告訴人就前開肇事責任
    之認知有落差，致迄今猶未能與被害人家屬達成和解，而除
    強制險理賠外，未賠償被害人家屬所受損害；兼衡被告自陳
    為高中畢業學歷之教育程度，從事土木工程工作，案發時係
    從事駕駛該大貨車前往工地現場之業務，月收入大約新臺幣
    3萬5,000元，案發時年僅21歲，未婚，未育有子女，家庭經
    濟狀況勉持之生活狀況及並無其他前科之素行等一切情狀，
    量處如主文所示之刑，並諭知易科罰金之折算標準。辯護人
    雖請求為緩刑之宣告，惟本院審酌被告從事上開駕駛大貨車
    之工作，在道路交通安全上之風險性較高，尤其社會上類似
    之大貨車事故屢見不鮮，本應更加小心、謹慎，其本案雖為
    肇事次因，然仍導致被害人傷重不治死亡之結果，令被害人
    家屬承受驟失親人之痛苦，而生無法彌補之損害，是本院認
    為目前尚不宜予緩刑之宣告，附此敘明。
四、依刑事訴訟法第273條之1第1項、第299條第1項前段、第310
    條之2、第454條第1項，刑法第276條、第62條前段、第41條
    第1項前段，刑法施行法第1條之1第1項，判決如主文。
五、如不服本判決，得於本判決送達之日起20日內，以書狀敘述
    具體理由（須附繕本），向本院提出上訴。
本案經檢察官蔡仲雍提起公訴，檢察官林岳賢到庭執行職務。
中　　華　　民　　國　　110 　年　　11　　月　　16　　日
                   刑事第十二庭  法  官  何紹輔
以上正本證明與原本無異。
告訴人或被害人如不服判決，應備理由具狀向檢察官請求上訴，
上訴期間之計算，以檢察官收受判決正本之日起算。
　　                          　 書記官  林政佑
中　　華　　民　　國　　110 　年　　11　　月　　16　　日

【附錄本案論罪科刑法條】
中華民國刑法第276條
因過失致人於死者，處 5 年以下有期徒刑、拘役或 50 萬元以
下罰金。